最高法院刑事判決　　　　　　九十四年度台上字第三九一二號
　　上　訴　人　甲○○
　　　　　　　　　　　　號在.
上列上訴人因違反槍砲彈藥刀械管制條例等罪案件，不服台灣高
等法院台中分院中華民國九十四年三月三十一日第二審判決（九
十三年度上訴字第一八七一號，起訴案號：台灣彰化地方法院檢
察署九十三年度偵字第一六五九號），提起上訴，本院判決如下
：
      主  文
上訴駁回。
　　　理　由
按刑事訴訟法第三百七十七條規定，上訴於第三審法院，非以判
決違背法令為理由，不得為之。是提起第三審上訴，應以原判決
違背法令為理由，係屬法定要件。如果上訴理由狀並未具體指摘
原判決有何違法，自應認其上訴為違背法律上之程式，予以駁回
。本件上訴人甲○○上訴意旨略稱：(一)共同被告所為不利於己之
陳述，固有證明其他共犯犯罪之效力，但其陳述有無疑竇及能否
採信，法院於職權範圍內，仍應予以相當之調查，以盡調查之能
事。原判決係以共同被告黃廣振之供述為上訴人論罪之部分依據
。但黃廣振於民國九十二年十二月二十三日之警詢中，值毒癮發
作，神情疲憊，應訊時係以點頭之方式對應，此經第一審法院勘
驗警方之錄影光碟屬實，則上開警詢筆錄所載之內容是否屬實，
即非無疑，原審未加究明，遽採為上訴人不利之證據，自有未洽
。(二)依卷附之彰化縣警局和美分局第０一一一專案職務報告書載
明：該專案小組依薛文鵬之指證，認張閔富涉案。且依張閔富所
證：其與上訴人長相相似；薛文鵬又堅指其與上訴人認識多時，
不可能認錯上訴人等語，足見上訴人並未有挾持薛文鵬之犯行，
上開事證，攸關上訴人犯罪行為之認定，自有傳訊該報告書之製
作人汪賢勤予以調查之必要，原審未加調查，亦未說明不予調查
之理由，併有可議云云。查原判決認定上訴人之堂兄黃宗民因向
債務人薛海蛟追討舊欠新台幣四萬元未果，而生爭執，黃宗民於
返家途中巧遇黃廣振，並告知上情，上訴人與黃廣振於得悉上情
後，竟與另一真實姓名年籍不詳、綽號「肉脯」者之成年男子，
共同基於持有槍、彈、剝奪他人行動自由之犯意聯絡，由黃廣振
持先前未經許可所持有之衝鋒槍一支（起訴書誤載其持制式手槍
一支，黃廣振所犯未經許可持有槍枝、剝奪他人行動自由，使人
受重傷，因而致人於死部分業經原審判刑確定），上訴人及「肉
脯」者則分持黃廣振所交付之制式手槍、不明長槍各一支（起訴
書誤載上訴人三人攜帶三把制式手槍）共同於九十三年一月十一
日上午七時許，前往彰化縣線西鄉○○村○○路三十三號薛海蛟
之住所，各以槍托共同敲擊薛海蛟之胸口三、四下（未成傷）；
薛海蛟之子薛文鵬在二樓聞訊，下樓查看並企圖制止，竟遭上訴
人三人毆打成傷，並以預藏之手銬一付，銬住薛文鵬之右手腕後
，強行將薛文鵬押出門外，企圖以ＢＶ－一三六０號自用小客車
強行載走；黃廣振為使薛文鵬配合，於將薛文鵬押出門外時，對
空鳴放一槍（隨即拾起掉落地上之彈殼）；薛文鵬則趁隙脫逃而
未能得逞；薛文鵬逃離後攔車前往彰化縣警察局和美分局線西分
駐所，請求值班員警黃武雄將手銬解開後予以扣案等情，係依憑
上訴人於警詢中坦承：其有與黃廣振同往薛海蛟及薛文鵬住處徒
手毆打薛文鵬不諱，核與共同被告黃廣振、薛文鵬、薛海蛟、孔
德惠供述情節相符，並有制式衝鋒槍、制式手槍各一支、制式子
彈四十八顆，及內政部警政署刑事警察局鑑驗通知書等證據，資
以證明上訴人有未經許可持有槍枝、剝奪他人行動自由未遂之事
實，認第一審法院依牽連犯之規定，從一重論處上訴人共同未經
許可，持有衝鋒槍罪刑（累犯），為無不合，予以維持，駁回上
訴人此部分在第二審之上訴，已敘明其所憑之證據及認定之理由
，並以上訴人所辯：當日其未至薛文鵬住處，亦不知發生何事，
及其與黃廣振於警詢時，因毒癮發作，精神狀況不佳，所供不實
且不具任意性云云，如何不足採信，於理由中詳加說明與指駁，
從形式上觀察，並無違背法令之情形存在。又第一審及原審法院
勘驗上訴人二人之警訊錄影光碟，顯示黃廣振於訊問時，在閒聊
或訊問之空檔，神色無異，但於問及重要案情時，始表疲憊並要
求中止詢問多次，問答時係由黃廣振以點頭之方式所製作；筆錄
內容由其口述後員警整理記錄而成，此有上開勘驗筆錄可稽，且
警詢時黃廣振之選任辯護人在旁陪同，原審亦查無強暴、脅迫、
利誘、詐欺等不法取供之情，是上開詢問筆錄自可採為證據。又
上訴人於偵查中亦供承曾與黃廣振至薛文鵬住處並徒手毆打薛文
鵬等情甚明（見一六五九號偵查卷第二六頁），原判決亦說明上
訴人上開犯行至為明確，而無傳訊警員汪賢勤必要，於理由中詳
加說明，核無所指違背法令之情形存在。上訴意旨純就原判決已
論斷說明之事項，重為事實之爭辯，核與法律所規定，得為第三
審上訴理由之違法情形不相適合，其關於未經許可，持有槍枝及
剝奪他人行動自由部分之上訴為違背法律上之程式，應予駁回。
又上訴人牽連所犯之普通傷害罪部分，核屬刑事訴訟法第三百七
十六條第一款之案件，既經第二審判決，自不得上訴於第三審法
院。上訴人一併提起，顯為法所不許，應予駁回。
據上論結，應依刑事訴訟法第三百九十五條前段，判決如主文。
中　　華　　民　　國　九十四　年　　七　　月　二十一　日
                      最高法院刑事第六庭
                          審判長法官  莊　登　照
                                法官  洪　明　輝
                                法官  黃　一　鑫
                                法官  魏　新　和
                                法官  林　秀　夫
      本件正本證明與原本無異
                                      書  記  官
中　　華　　民　　國　九十四　年　　七　　月　二十七　日
                                                  Ｒ
